臺灣高等法院高雄分院刑事判決　　　　 100年度上訴字第49號
上　訴　人
即　被　告　葉晉豪
選任辯護人　林春華律師
上列上訴人因毒品危害防制條例案件，不服臺灣高雄地方法院99
年度訴字第1283號中華民國99年11月24日第一審判決（起訴案號
：臺灣高雄地方法院檢察署99年度偵字第22724 號），提起上訴
，本院判決如下：
     主  文
原判決撤銷。
葉晉豪販賣第二級毒品，處有期徒刑參年陸月。扣案如附表編號
1 至編號27所示之物，均沒收。
    事  實
一、葉晉豪明知ＭＤＭＡ（俗稱搖頭丸）及愷他命分別係毒品危
    害防制條例第2 條第2 款及第3 款所規定之第二級、第三級
    毒品，未經許可不得販賣，竟意圖營利基於販賣第二級毒品
    ＭＤＭＡ及第三級毒品愷他命之故意，於民國99年6 月間某
    日15時許，在黃良達高雄市○鎮區○○街6 號住處，以每顆
    ＭＤＭＡ新台幣（以下同）260 元及每1 公克愷他命280 元
    之價格向黃良達販入ＭＤＭＡ及愷他命後（黃良達販賣第二
    、三級毒品予葉晉豪之犯行，業經原審法院100 年度訴字第
    196 號判決判處應執行有期徒刑12年在案），嗣於99年7 月
    7 日晚上11時許，顏育新以如附表編號33所示之行動電話撥
    打葉晉豪所持用如附表編號1 所示之行動電話表示欲購買Ｍ
    ＤＭＡ及愷他命，葉晉豪即承上開意圖營利販賣第二級毒品
    及第三級毒品之犯意而應允之，隨即於同日晚間11時30分許
    ，在高雄市鼓山區○○○路與龍德路口，以ＭＤＭＡ每顆40
    0 元、愷他命每1 小包1500元之價格，出售交付如附表編號
    28至32所示之ＭＤＭＡ3 顆及愷他命4 小包予顏育新，並向
    顏育新收取價金7,200 元，嗣雙方交易完畢，準備離去之際
    ，為警當場查獲，並在顏育新身上扣得前揭葉晉豪交付之毒
    品（即附表編號28-32 ），另在葉晉豪所騎乘車牌號碼968-
    CZQ 號重型機車內扣得附表編號6 至27所示愷他命共22包，
    及葉晉豪所有如附表編號1 所示供聯絡販賣毒品事宜所用之
    行動電話1 具（含ＳＩＭ卡）、附表編號2 所示上開販賣毒
    品所得現金7,200 元，再經葉晉豪同意至其位於高雄市○○
    區○○路20巷10號4 樓住處搜索而扣得如附表編號5 所示愷
    他命1 小包及葉晉豪所有如附表編號3 所示供秤量毒品販賣
    所用之電子磅秤1 台、如附表編號4 所示預備分裝毒品販賣
    所用之空夾鏈袋1 大包。
二、案經高雄市政府警察局鼓山分局報請臺灣高雄地方法院檢察
    署檢察官偵查起訴。
    理  由
壹、程序事項：
一、按被告以外之人於偵查中向檢察官所為陳述，除顯有不可信
    之情況者外，得為證據，刑事訴訟法第159 條之1 第2 項定
    有明文。本件證人顏育新於檢察官偵訊中所為之證述，經依
    法具結擔保其陳述之可信性，且檢察官、被告及其辯護人於
    本院準備程序均同意作為證據，而於本院審理程序亦未爭執
    對此證述之證據能力，亦無證據釋明此陳述有何顯不可信之
    情況，應認有證據能力。
二、按被告以外之人於審判外之陳述，雖不符刑事訴訟法第159
    之1 至第159 條之4 之規定，而經當事人於審判程序同意作
    為證據，法院審酌該言詞陳述或書面陳述作成時之情況，認
    為適當者，亦得為證據。當事人、代理人或辯護人於法院調
    查證據時，知有第159 條第1 項不得為證據之情形，而未於
    言詞辯論終結前聲明異議者，視為有前項之同意。刑事訴訟
    法第159 之5 定有明文。本判決所引用之傳聞證據，檢察官
    、被告及辯護人於本院準備程序均同意作為證據，且於本院
    審理程序，亦未於言詞辯論終結前聲明異議，本院審酌上開
    證據作成時之情狀，並無違法或不當等情形，且與本案相關
    之待證事實具有關聯性，認為以之作為本案之證據亦屬適當
    ，爰依前揭規定，認均應有證據能力。
貳、實體事項：
一、前揭事實，業據被告葉晉豪於偵查及原審、本院審理時均坦
    承不諱，核與證人顏育新於警詢及偵查之證述相符（見警卷
    第13、14頁；偵卷第9 頁反面），復有扣押筆錄、扣押物品
    目錄表、現場查獲毒品等物之相片在卷可參（警卷第34-47
    頁），及如附表所示之販毒工具、販賣毒品所得現金及ＭＤ
    ＭＡ、愷他命等物扣案可稽，扣案之錠劑3 顆確係ＭＤＭＡ
    ，附表編號5 至27所示之粉末，均含第三級毒品愷他命成分
    ，亦有初步檢測報告及如附表各編號所示之檢驗報告可佐（
    警卷第47頁、原審卷第39-65 頁）。被告確有於上開時、地
    ，販賣第二級毒品ＭＤＭＡ及第三級毒品愷他命予顏育新，
    應堪認定。
二、證人黃良達於本院審理時雖證稱：伊未曾販賣ＭＤＭＡ或愷
    他命給被告，本院卷第45、48-50 頁帳冊影本均係被告自己
    寫的，其它部分則是被告叫伊幫忙記載，因為被告會借用伊
    住處販賣毒品，且因為一些跟他買毒品的人都住在我家附近
    ，方便起見，被告才會將該帳冊放在伊住處而被查獲云云（
    本院卷第88、89頁）。惟查被告意圖營利基於販賣第二級毒
    品ＭＤＭＡ及第三級毒品愷他命之故意，於99年6 月間某日
    15時許，在上開黃良達住處，向黃良達以每顆260 元販入Ｍ
    ＤＭＡ及每公克280 元販入愷他命等事實，已經被告於99年
    7 月8 日之警詢陳明在卷（原審卷第76、77頁），並於前開
    黃良達被訴販賣第二、三級毒品案件偵查中證述明白（99年
    度偵字第23023 號卷第18、19頁），且證人唐凱琳於本院審
    理時證稱：伊於99年5 、6 月間曾陪被告至黃良達高雄市○
    ○街住處，購買搖頭丸及愷他命，當天是劉建利開車載伊與
    被告同去，劉建利沒有進去，留在巷口等（本院卷第63-65
    頁）；證人劉建利於本院審理中亦證稱：99年6 月間，被告
    有叫伊載他到瑞恩街找一個叫做「阿達」之人拿東西，被告
    與唐凱琳一起去，伊在瑞恩街的巷子口等他們出來等語（本
    院卷第67-69 頁），互核被告之陳述與證人唐凱琳、劉建利
    之上開證述，所述各情均大致相符，並有上開在黃良達住處
    查獲之帳冊影本存卷可參（45-50 頁），被告此部分陳述自
    非虛詞。又衡諸事理，上開帳冊既係記載販賣毒品之帳目，
    即係販毒者向買毒者收取積欠價金，及計算販毒所得之依據
    ，理應由販毒之人自行保管，該帳冊倘係記載被告販毒之帳
    目，被告自無理由將之任意放置於黃良達住處，至黃良達上
    開所稱：係因為被告會借用伊住處販賣毒品，且因為一些跟
    他買毒品的人都住在我家附近，方便起見，被告才會將該帳
    冊放在伊住處而被查獲云云，更與常理有違，蓋該帳冊乃一
    般筆記簿，體積、重量均甚小，攜帶並無不便，即便被告有
    借黃良達住處販賣毒品予黃良達住處附近之人，亦無將該帳
    冊放於黃良達住處之必要。據此而論，證人黃良達上開證詞
    並無可採。此外，黃良達販賣第二、三級毒品予被告之犯行
    ，業經原審法院100 年度訴字第196 號判決判處應執行有期
    徒刑12年，亦有該案判決書存卷可參（本院卷第82-84 頁）
    ，本件被告係向黃良達販入上開毒品後，又賣出予顏育新，
    應堪認定。
三、按本件被告係基於營利販賣之意圖，以每顆ＭＤＭＡ260 元
    及每公克愷他命280 元之價格向黃良達販入ＭＤＭＡ及愷他
    命後，復以ＭＤＭＡ每顆400 元、愷他命每1 小包（約4 公
    克）1500元之價格，出售交付如附表編號28至32所示之ＭＤ
    ＭＡ3 顆及愷他命4 小包予顏育新，並向顏育新收取價金7,
    200 元等情，業如前述，且政府對於查緝施用、轉讓及販賣
    毒品無不嚴格執行，且販賣毒品罪更係重罪，苟無利可圖，
    應無甘冒被查緝法辦重刑之危險，而平白無端為該買賣之行
    為，是被告係意圖營利而為本件販賣第二級、第三級毒品之
    犯行，堪予認定。
四、綜上所述，本件事證明確，被告犯行已臻明確，應依法論罪
    科刑。
五、按ＭＤＭＡ、愷他命分別為毒品危害防制條例第2 條第2 項
    第2 款、第3 款所稱之第二級、第三級毒品，均不得販賣，
    是核被告葉晉豪所為，係犯同條例第4 條第2 項之販賣第二
    級毒品罪及同條第3 項之販賣第三級毒品罪。其持有第二級
    毒品及第三級毒品（純質淨重20公克以上）之低度行為，為
    其販賣毒品之高度行為所吸收，不另論罪。又被告意圖營利
    販賣而販入本件第二級、第三級毒品，既經賣出，其販入部
    分即為販出行為所吸收，亦不另論罪。被告一次同時地販賣
    第二級毒品及第三級毒品，係一行為觸犯二罪名，為想像競
    合犯，應依刑法第55條之規定，從一重之販賣第二級毒品罪
    處斷。又犯毒品危害防制條例第4 條第2 項販賣第二級毒品
    罪，供出毒品來源，因而查獲其他正犯或共犯者，減輕或免
    除其刑，同條例第17條第1 項亦有明文。查被告於99年7 月
    8 日警詢即已供明本件其所販賣毒品ＭＤＭＡ及愷他命，係
    向上手黃良達購得等情，有該警詢筆錄可按（原審卷第76、
    77頁），而其此部分供述屬實，亦經認定於前。警方係因被
    告於警詢陳述其毒品之上手為黃良達販賣毒品，並移送偵辦
    等情，復經證人即高雄市政府警察局鼓山分局警員蔡福源於
    原審證述明確（原審卷第106 頁），此部分黃良達販賣第二
    、三級毒品犯行，業經原審法院100 年度訴字第196 號判決
    判處應執行有期徒刑12年，亦有該案判決書存卷可參（本院
    卷第82-84 頁），被告供出本件毒品來源，因而查獲其上手
    黃良達等情，應堪認定，自應依同條例第17條第1 項減輕其
    刑。被告於偵查及原審、本院審判中均自白上開販賣第二級
    毒品罪之犯罪事實，並應依同條例第17條第2 項之規定，減
    輕其刑，並遞減之。至被告上開販賣第二級、第三級毒品並
    非出於何種特殊原因與環境，情節亦無情輕法重而顯可憫恕
    之情形，當無刑法第59條酌減其刑之適用，被告辯護人請求
    予以酌減其刑，委無可採，併此敘明。原審認定被告犯行明
    確而予論科，固非無見，惟其認定被告不合毒品危害條例第
    17條第1 項減輕其刑之要件，而未適用該條項予以減刑，尚
    有未洽，被告上訴意旨執此指摘原判決不當，為有理由，應
    由本院撤銷原判決並予改判。
六、本院審酌被告無視於國家對於杜絕毒品犯罪之禁令，明知Ｍ
    ＤＭＡ及愷他命對施用之人身心健康造成嚴重之戕害，並因
    而對社會治安產生重大危害，竟為圖不法利益，販賣ＭＤＭ
    Ａ3 顆及愷他命4 小包（重量詳如附表編號28-31 ）予顏育
    新，當場及在被告住處並扣得如附表編號5-27之愷他命23包
    ，情節固非輕微，然考量顏育新未及施用即遭查獲，損害尚
    未擴大，及被告偵審中坦承犯行，犯後態度尚佳，兼衡被告
    所獲利益、販賣毒品之數量、犯罪目的、手段、智識程度、
    家庭經濟狀況等一切情狀，認檢察官具體求處有期徒刑7 年
    ，尚嫌過重，爰量處如主文第二項所示之刑，以資懲儆。又
    依毒品危害防制條例第18條第1 項前段之規定，應予沒收銷
    燬之毒品，以經查獲之第一、二級毒品為限。又毒品依其成
    癮性、濫用性及對社會危害性，共分為四級，上開條例並就
    製造、運輸、販賣、意圖販賣而持有、以非法方法使人施用
    、引誘他人施用及轉讓不同等級之毒品等行為，分別定其處
    罰。第三、四級毒品，並於同條例第11條之1 明定無正當理
    由，不得擅自持有；第18條第1 項後段復規定查獲之第三、
    四級毒品，無正當理由而擅自持有者，沒入銷燬之。從而，
    依同條例第18條第1 項後段應沒入銷燬之毒品，專指查獲施
    用或持有之第三、四級毒品未逾二十公克而言；倘係查獲製
    造、運輸、販賣、意圖販賣而持有、以非法方法使人施用、
    引誘他人施用或轉讓第三、四級毒品，既屬同條例相關法條
    明文規定處罰之犯罪行為，即非該條項應依行政程序沒入銷
    燬之範圍。又愷他命（Ketamine；俗稱「Ｋ他命」）係毒品
    危害防制條例第二條第二項第三款所定之第三級毒品，應認
    係違禁物。又販賣愷他命而被查獲，其所販賣之愷他命，係
    供實行販賣犯罪行為所使用之目的物，亦屬供犯罪所用之物
    。而供犯罪所用之物併具違禁物之性質者，因違禁物不問是
    否屬於犯罪行為人所有，均應宣告沒收，自應優先適用刑法
    第三十八條第一項第一款之規定（最高法院100 年度第三次
    刑事庭決議參照）。本件扣案如附表編號5 至27所示之物，
    均含第三級毒品愷他命成分，有附表編號5 至27所示之檢驗
    報告可佐（原審卷第39-65 頁），係被告販賣第三級毒品而
    持有，屬違禁物，應依刑法第38條第1 項第1 款規定，不問
    屬於犯人與否，均應宣告沒收。又上揭毒品之包裝袋因直接
    包覆該毒品，其上顯留有該毒品之殘渣，衡情自難與之析離
    ，當應整體視之為毒品，均併予宣告沒收，至鑑驗耗損之愷
    他命既已滅失，自無庸為沒收之諭知。另扣案如附表編號1
    、3 所示之物，均為被告所有，分別係供聯絡販賣毒品事宜
    所用及供秤量毒品販賣所用，業據被告陳明在卷（見原審卷
    第33頁），附表編號2 所示之現金7200元係被告販賣毒品所
    得財物，亦經認定如前，均應依毒品危害防制條例第19條第
    1 項之規定，為沒收之宣告。另附表編號4 所示之夾鏈袋1
    大包，係被告所有，預備分裝毒品販賣所用之物，業據其供
    承在卷（見原審卷第33頁），應依刑法第38條第1 項第2 款
    規定，宣告沒收。此外，附表編號28至32所示愷他命及ＭＤ
    ＭＡ，因均已販賣交付予買受之顏育新，自無庸在被告所犯
    販賣毒品罪名項下諭知沒收，併此敘明（最高法院刑事判決
    98年度台上字第1223號判決意旨參照）。
據上論斷，應依刑事訴訟法第369 條第1 項前段、第364 條、第
299 條第1 項前段，毒品危害防制條例第4 條第2 項、第3 項、
第17條第1 項、第2 項、第19條第1 項，刑法第11條、第55條、
第38條第1 項第1 款、第2 款，判決如主文。
本案經檢察官鍾忠孝到庭執行職務。
中    華    民    國    100   年    6    月    8      日
                  刑事第十庭  審判長法  官  陳中和
                                    法  官  林水城
                                    法  官  蔡國
以上正本證明與原本無異。
如不服本判決應於收受本判決後10日內向本院提出上訴書狀，其
未敘述上訴理由者，並得於提起上訴後10日內向本院補提理由書
狀（均須按他造當事人之人數附繕本）「切勿逕送上級法院」。
中    華    民    國    100   年    6    月    8      日
                                    書記官  周青玉
附錄本案論罪科刑法條：
毒品危害防制條例第4條
製造、運輸、販賣第一級毒品者，處死刑或無期徒刑；處無期徒
刑者，得併科新臺幣 2 千萬元以下罰金。
製造、運輸、販賣第二級毒品者，處無期徒刑或7 年以上有期徒
刑，得併科新臺幣1 千萬元以下罰金。
製造、運輸、販賣第三級毒品者，處5 年以上有期徒刑，得併科
新臺幣7 百萬元以下罰金。
製造、運輸、販賣第四級毒品者，處3 年以上10年以下有期徒刑
，得併科新臺幣3 百萬元以下罰金。
製造、運輸、販賣專供製造或施用毒品之器具者，處1 年以上7
年以下有期徒刑，得併科新臺幣1 百萬元以下罰金。
前五項之未遂犯罰之。
附表：
┌───┬────────────┬─────────────┬──────────┐
│ 編號 │ 物品名稱               │查扣地點                  │ 檢驗報告           │
├───┼────────────┼─────────────┼──────────┤
│ 1    │行動電話1具（IMEI：     │被告所騎乘停放在上揭交易地│                    │
│      │000000000000000 ，含門號│點之車牌號碼968-CZQ 號重型│                    │
│      │0000000000號SIM 卡1 張）│機車內                    │                    │
├───┼────────────┼─────────────┼──────────┤
│ 2    │新臺幣7,200元           │同上                      │                    │
├───┼────────────┼─────────────┼──────────┤
│ 3    │電子磅秤1台             │被告位於高雄市苓雅區民主里│                    │
│      │                        │19鄰安康路20巷10號4 樓住處│                    │
├───┼────────────┼─────────────┼──────────┤
│ 4    │夾鏈袋1 大包（內含小夾鏈│同上                      │                    │
│      │袋）                    │                          │                    │
├───┼────────────┼─────────────┼──────────┤
│ 5    │愷他命1 包（毛重3.3 公克│同上                      │高雄醫學大學附設中和│
│      │，驗前淨重2.643 公克，驗│                          │紀念醫院編號：      │
│      │後淨重2.636 公克）      │                          │0000-000檢驗報告    │
├───┼────────────┼─────────────┼──────────┤
│ 6    │愷他命1 包（毛重4.0 公克│被告所騎乘停放在上揭交易地│高雄醫學大學附設中和│
│      │，驗前淨重3.766 公克，驗│點之車牌號碼968-CZQ 號重型│紀念醫院編號：      │
│      │後淨重3.761 公克）      │機車內                    │0000-000檢驗報告    │
├───┼────────────┼─────────────┼──────────┤
│ 7    │愷他命1 包（毛重2.0 公克│同上                      │高雄醫學大學附設中和│
│      │，驗前淨重1.783 公克，驗│                          │紀念醫院編號：      │
│      │後淨重1.778 公克）      │                          │0000-000檢驗報告    │
├───┼────────────┼─────────────┼──────────┤
│ 8    │愷他命1 包（毛重4.0 公克│同上                      │高雄醫學大學附設中和│
│      │，驗前淨重3.773 公克，驗│                          │紀念醫院編號：      │
│      │後淨重3.768 公克）      │                          │0000-000檢驗報告    │
├───┼────────────┼─────────────┼──────────┤
│ 9    │愷他命1 包（毛重4.0 公克│同上                      │高雄醫學大學附設中和│
│      │，驗前淨重3.775 公克，驗│                          │紀念醫院編號：      │
│      │後淨重3.77公克）        │                          │0000-000檢驗報告    │
├───┼────────────┼─────────────┼──────────┤
│ 10   │愷他命1 包（毛重4.0 公克│同上                      │高雄醫學大學附設中和│
│      │，驗前淨重3.761 公克；驗│                          │紀念醫院編號：      │
│      │後淨重3.756 公克）      │                          │0000-000檢驗報告    │
├───┼────────────┼─────────────┼──────────┤
│ 11   │愷他命1 包（毛重1.9 公克│同上                      │高雄醫學大學附設中和│
│      │，驗前淨重1.753 公克，驗│                          │紀念醫院編號：      │
│      │後淨重1.748 公克）      │                          │0000-000檢驗報告    │
├───┼────────────┼─────────────┼──────────┤
│ 12   │愷他命1 包（毛重4.0 公克│同上                      │高雄醫學大學附設中和│
│      │，驗前淨重3.789 公克，驗│                          │紀念醫院編號：      │
│      │後淨重3.784 公克）      │                          │0000-000檢驗報告    │
├───┼────────────┼─────────────┼──────────┤
│ 13   │愷他命1 包（毛重4.0 公克│同上                      │高雄醫學大學附設中和│
│      │，驗前淨重3.741 公克，驗│                          │紀念醫院編號：      │
│      │後淨重3.736 公克）      │                          │0000-000檢驗報告    │
├───┼────────────┼─────────────┼──────────┤
│ 14   │愷他命1 包（毛重2.0 公克│同上                      │高雄醫學大學附設中和│
│      │，驗前淨重1.791 公克，驗│                          │紀念醫院編號：      │
│      │後淨重1.786 公克）      │                          │0000-000檢驗報告    │
├───┼────────────┼─────────────┼──────────┤
│ 15   │愷他命1 包（毛重4.0 公克│同上                      │高雄醫學大學附設中和│
│      │，驗前淨重3.786 公克，驗│                          │紀念醫院編號：      │
│      │後淨重3.781 公克）      │                          │0000-000檢驗報告    │
├───┼────────────┼─────────────┼──────────┤
│ 16   │愷他命1 包（毛重4.0 公克│同上                      │高雄醫學大學附設中和│
│      │，驗前淨重3.782 公克，驗│                          │紀念醫院編號：      │
│      │後淨重3.777 公克）      │                          │0000-000檢驗報告    │
├───┼────────────┼─────────────┼──────────┤
│ 17   │愷他命1 包（毛重4.0 公克│同上                      │高雄醫學大學附設中和│
│      │，驗前淨重3.783 公克，驗│                          │紀念醫院編號：      │
│      │後淨重3.778 公克）      │                          │0000-000檢驗報告    │
├───┼────────────┼─────────────┼──────────┤
│ 18   │愷他命1 包（毛重0.6 公克│同上                      │高雄醫學大學附設中和│
│      │，驗前淨重0.49公克，驗後│                          │紀念醫院編號：      │
│      │淨重0.485 公克）        │                          │0000-000檢驗報告    │
├───┼────────────┼─────────────┼──────────┤
│ 19   │愷他命1 包（毛重0.7 公克│同上                      │高雄醫學大學附設中和│
│      │，驗前淨重0.552 公克，驗│                          │紀念醫院編號：      │
│      │後淨重0.547 公克）      │                          │0000-000檢驗報告    │
├───┼────────────┼─────────────┼──────────┤
│ 20   │愷他命1 包（毛重0.6 公克│同上                      │高雄醫學大學附設中和│
│      │，驗前淨重0.505 公克，驗│                          │紀念醫院編號：      │
│      │後淨重0.5 公克）        │                          │0000-000檢驗報告    │
├───┼────────────┼─────────────┼──────────┤
│ 21   │愷他命1 包（毛重0.6 公克│同上                      │高雄醫學大學附設中和│
│      │，驗前淨重0.522 公克，驗│                          │紀念醫院編號：      │
│      │後淨重0.517 公克）      │                          │0000-000檢驗報告    │
├───┼────────────┼─────────────┼──────────┤
│ 22   │愷他命1 包（毛重0.6 公克│同上                      │高雄醫學大學附設中和│
│      │，驗前淨重0.467 公克，驗│                          │紀念醫院編號：      │
│      │後淨重0.462 公克）      │                          │0000-000檢驗報告    │
├───┼────────────┼─────────────┼──────────┤
│ 23   │愷他命1 包（毛重0.6 公克│同上                      │高雄醫學大學附設中和│
│      │，驗前淨重0.572 公克，驗│                          │紀念醫院編號：      │
│      │後淨重0.567 公克）      │                          │0000-000檢驗報告    │
├───┼────────────┼─────────────┼──────────┤
│ 24   │愷他命1 包（毛重0.6 公克│同上                      │高雄醫學大學附設中和│
│      │，驗前淨重0.499 公克，驗│                          │紀念醫院編號：      │
│      │後淨重0.494 公克）      │                          │0000-000檢驗報告    │
├───┼────────────┼─────────────┼──────────┤
│ 25   │愷他命1 包（毛重0.7 公克│同上                      │高雄醫學大學附設中和│
│      │，驗前淨重0.545 公克，驗│                          │紀念醫院編號：      │
│      │後淨重0.54公克）        │                          │0000-000檢驗報告    │
├───┼────────────┼─────────────┼──────────┤
│ 26   │愷他命1 包（毛重0.7 公克│同上                      │高雄醫學大學附設中和│
│      │，驗前淨重0.539 公克，驗│                          │紀念醫院編號：      │
│      │後淨重0.534 公克）      │                          │0000-000檢驗報告    │
├───┼────────────┼─────────────┼──────────┤
│ 27   │愷他命1 包（毛重0.6 公克│同上                      │高雄醫學大學附設中和│
│      │，驗前淨重0.507 公克，驗│                          │紀念醫院編號：      │
│      │後淨重0.502 公克）      │                          │0000-000檢驗報告    │
├───┼────────────┼─────────────┼──────────┤
│ 28   │愷他命1 包（毛重4.0 公克│顏育新身上查扣            │高雄醫學大學附設中和│
│      │，驗前淨重3.767 公克，驗│                          │紀念醫院編號：      │
│      │後淨重3.762 公克）      │                          │0000-000檢驗報告    │
├───┼────────────┼─────────────┼──────────┤
│ 29   │愷他命1 包（毛重4.0 公克│同上                      │高雄醫學大學附設中和│
│      │，驗前淨重3.747 公克，驗│                          │紀念醫院編號：      │
│      │後淨重3.742 公克）      │                          │0000-000檢驗報告    │
├───┼────────────┼─────────────┼──────────┤
│ 30   │愷他命1 包（毛重3.9 公克│同上                      │高雄醫學大學附設中和│
│      │，驗前淨重3.729 公克，驗│                          │紀念醫院編號：      │
│      │後淨重3.724 公克）      │                          │0000-000檢驗報告    │
├───┼────────────┼─────────────┼──────────┤
│ 31   │愷他命1 包（毛重3.9 公克│同上                      │高雄醫學大學附設中和│
│      │，驗前淨重3.689 公克，驗│                          │紀念醫院編號：      │
│      │後淨重3.684 公克）      │                          │0000-000檢驗報告    │
├───┼────────────┼─────────────┼──────────┤
│ 32   │ ＭＤＭＡ3顆            │同上                      │                    │
├───┼────────────┼─────────────┼──────────┤
│ 33   │行動電話1 具（IMEI：    │同上                      │                    │
│      │000000000000000 ，含門號│                          │                    │
│      │0000000000號SIM卡1張）  │                          │                    │
└───┴────────────┴─────────────┴──────────┘